臺灣苗栗地方法院民事裁定　　　　　　100年度家聲字第160號
聲　請　人　李文傑律師（即被繼承人郭豐國之遺產管理人）
上列聲請人聲請酌定遺產管理人報酬等事件，本院裁定如下：
    主  文
聲請人任被繼承人郭豐國之遺產管理人之報酬及代墊費用合計為
新臺幣貳萬壹仟陸佰玖拾伍元。
聲請程序費用新臺幣壹仟元由被繼承人郭豐國之遺產負擔。
    理  由
一、本件聲請意旨略以：聲請人前經鈞院於民國100 年1 月31日
    以99年度司財管字第12號民事裁定指定為被繼承人郭豐國之
    遺產管理人後，已依法進行對被繼承人遺產之管理工作及代
    墊費用等相關事宜，今為聲請酌定本件遺產管理人報酬及代
    墊費用等語，並提出土地謄本、建物謄本、拍定資料、各項
    支出費用單據等件影本為證。
二、按遺產管理人，得請求報酬，其數額由親屬會議按其勞力及
    其與被繼承人之關係酌定之。親屬會議不能召開或召開有困
    難時，依法應經親屬會議處理之事項，由有召集權人聲請法
    院處理之。親屬會議經召開而不為或不能決議時，亦同，民
    法第1183條、第1132條第2 項分別定有明文。
三、經查：
  (一)本件被繼承人郭豐國死亡後其所有繼承人均已拋棄繼承權經
    准予備查在案，且其親屬會議亦未於法定期間內選定遺產管
    理人，而聲請人主張其經本院以99年度司財管字第12號民事
    裁定選定為被繼承人之遺產管理人後，已依法進行對被繼承
    人遺產之管理工作及代墊費用事宜等情，業據聲請人提出代
    墊費用收據、本院民事執行處拍定資料等件影本附卷為證，
    並經本院依職權調閱98年度繼字第281 號、99年度司財管字
    第12號指定遺產管理人、100 年度司家催字第35號公示催告
    、99年度司執字第3801號民事執行等卷宗核閱無誤，自堪信
    為真實。是揆諸前情，自難期被繼承人之親屬會議得召開進
    而酌定遺產管理人之報酬，而聲請人管理遺產之職務雖尚未
    完全終結，惟於強制執行程序中聲明參與分配之必要，聲請
    人聲請本院酌定其遺產管理報酬，自屬有據。
  (二)另關於報酬數額部分，依財政部頒佈之「代管無人承認繼承
    遺產作業要點」第13點第4 款之規定，聲請法院酌定管理報
    酬，其請求標準為遺產現值百分之一。又法院處理應經親屬
    會議處理之民法第1183條所定遺產管理人報酬之酌定事件時
    ，得調查遺產管理人所為遺產管理事務之繁簡及被繼承人之
    遺產收益狀況，此觀非訟事件法第167 條之規定甚明。是以
    法院酌定遺產管理人之報酬數額時，自應按遺產管理人所付
    出之勞力、管理事務之繁簡、被繼承人之遺產狀況及其與被
    繼承人之關係等情事，予以整體評估而為適當之酌定。本院
    審酌被繼承人之不動產遺產拍定總現值計1,920, 000元，另
    參酌依聲請人所提出之上開證物所示，其職務中尚有進行訴
    訟程序之行為，爰酌定本件遺產管理人之管理報酬為19,200
    元。又聲請人主張為管理被繼承人之遺產，現已代墊費用2,
    495 元之事實，亦據其提出各項支出費用單據為憑，故酌定
    本件聲請人任被繼承人郭豐國之遺產管理人之報酬及代墊費
    用合計為21,695元。至聲請人若於本裁定後復行管理被繼承
    人之動產變賣及支出代墊費用，仍得檢具相關事證聲請本院
    酌定管理費用，附此敘明。
四、依非訟事件法第157 條，裁定如主文。
中    華    民    國   100    年    11    月    24    日
                  家事法庭法官  林卉聆
以上正本係照原本作成
如對本裁定抗告須於裁定送達後10日內向本院提出抗告狀，並應
繳納抗告費新臺幣1,000 元整。
中    華    民    國   100    年    11    月    24    日
                    書  記  官  簡慶仁